臺灣高等法院刑事判決　　　　　　　　100年度上訴字第939號
　上　訴　人
　即　被　告　黃孝宗
　選任辯護人　吳茂榕律師
上列上訴人因違反毒品危害防制條例案件，不服臺灣臺北地方法
院99年度訴字第1149號，中華民國100年1月21日第一審判決（起
訴案號：99年度偵字第14428號），提起上訴，本院判決如下：
    主  文
原判決撤銷。
黃孝宗共同販賣第二級毒品，處有期徒刑柒年捌月。扣案之毒品
包裝袋伍拾柒個、行動電話0000000000號SIM 卡壹枚，均沒收；
未扣案販賣毒品所得新台幣貳仟元應與江郁珊連帶沒收，如全部
或一部不能沒收時，以其等財產連帶抵償之；未扣案搭配000000
0000號SIM 卡行動電話壹具，沒收之，如不能沒收時，追徵其價
額或與江郁珊二人之財產連帶抵償之。
    事  實
一、黃孝宗與江郁珊（未經起訴）均明知甲基安非他命屬毒品危
    害防制條例所列管之第二級毒品，依法不得持有、販賣，竟
    共同基於販賣第二級毒品甲基安非他命營利之犯意聯絡，先
    於不詳時間、地點，向真實姓名年籍不詳之成年人購入甲基
    安非他命後，並以其等共同所有門號為0000000000號行動電
    話作為對外聯絡販賣毒品之工具，而於民國（下同）99年 4
    月22日下午4時起至7時許，陳綜平以門號0000000000號行動
    電話撥打上開門號為0000000000號行動電話與黃孝宗、江郁
    珊聯絡，並於電話中約定購買甲基安非他命之數量、價格及
    當日交易時間、地點，黃孝宗、江郁珊即以預先備妥之紅色
    包裝袋包裝毒品甲基安非他命1 小包以為掩飾，推由黃孝宗
    騎乘車牌號碼CPK-909 號之重型機車，至新北市新店區（即
    改制前之台北縣新店市○○○街341 號前與陳綜平會面，將
    上開以紅色包裝袋包裝之甲基安非他命1 包交予陳綜平，陳
    綜平則交付新台幣（下同）2 千元予黃孝宗，為警於同日下
    午7時20分許當場查獲陳綜平，並扣得甲基安非他命1包（淨
    重0.604 公克，未扣於本案），黃孝宗則騎乘機車離去未及
    逮捕。嗣經警循線追查，於99年6月10日下午9時20分許，持
    搜索票前往新北市○○區○○路83之3號2樓（起訴書誤為 3
    樓）黃孝宗住處，扣得與包裝上開甲基安非他命包裝紙相同
    之紅色包裝袋57個及行動電話0000000000號SIM卡1枚等物。
二、案經新北市政府警察局新店分局報告台灣台北地方法院檢察
    署檢察官偵查起訴。
    理  由
壹、證據能力
一、按被告以外之人於審判外之言詞或書面陳述，除法律有規定
    者外，不得為證據；被告以外之人於檢察事務官、司法警察
    官或司法警察調查中所為之陳述，與審判中不符時，其先前
    之陳述具有較可信之特別情況，且為證明犯罪事實存否所必
    要者，得為證據，刑事訴訟法第159 條、第159條之2分別定
    有明文。而刑事訴訟法第159條之2規定「具有較可信之特別
    情況」，係指被告以外之人於檢察事務官、司法警察官或司
    法警察調查中所為之陳述，從客觀上之環境或條件等情況加
    以觀察，有足以取代審判中反對詰問之可信性保證者而言；
    與一般供述證據必須具備任意性之證據能力要件有別，二者
    不可混為一談，且此係屬證據能力之規定，非屬證據證明力
    之問題，故法院應依審判中及審判外各陳述外部附隨之環境
    或條件等情況，比較前後之陳述，客觀的加以觀察，並於判
    決理由內詳述其採用先前不一致之陳述的心證理由，始為適
    法（最高法院98年度臺上字第3011號裁判要旨參照）。經查
    ：證人陳綜平於警詢陳述之內容，與其於審理時以證人身分
    經交互詰問所證述情節不符，經核證人陳綜平供述之內容，
    確為關涉被告是否有販賣甲基安非他命犯行所不可或缺之證
    據，而其於司法警察前之供述是否已符合前開必要性之要件
    、而得例外地作為證據使用，其關鍵乃在於是否具有較可信
    之特別情況，而此應依據陳述人於警詢為陳述時之「外部情
    況」，亦即綜合陳述人之觀察、記憶、表達是否正確，及有
    無虛偽陳述之動機加以判斷，故應就調查筆錄製作之原因、
    過程及其功能等加以觀察其信用性，據以判斷該傳聞證據是
    否有特別可信之情況而例外具有證據能力。本院審酌證人陳
    綜平於警詢所述內容，乃其因涉案遭警當場查獲後，即刻詢
    問案情時所製作，反觀其於法院作證時，就99年4 月22日有
    無拿錢給被告，證詞反覆，且否認有收受被告所交付之該包
    甲基安非他命，與其於警詢及偵查中之證述均互相矛盾、差
    異甚大，且證人陳綜平於原審法院審理時坦述被告及江郁珊
    有找其說不要講到錢的事情（見原審卷第139 頁），則其於
    審理時之證述顯已受他人不當影響，自難排除有迴護被告之
    可能，本院認證人陳綜平於案發後警詢之證述，較之其於原
    審法院審理時所為之陳述，具有較為可信之特別情況，且為
    證明被告犯罪所必要，自有證據能力。
二、除上開辯護人所爭執外，本判決下列所引用之其他各項證據
    方法之證據能力，公訴人、被告及辯護人於本院準備程序及
    審判期日中均未爭執其證據能力，且迄至言詞辯論終結前亦
    未再聲明異議，本院審酌該等言詞或書面陳述作成時之情況
    ，並無不宜作為證據之情事，依刑事訴訟法第159條之5之規
    定，自得作為證據，併此敘明。
貳、實體方面：
一、訊據上訴人即被告黃孝宗坦認有於上揭時、地，受江郁珊之
    託，騎乘由其所使用之CPK-909 號之重型機車前往新北市○
    ○區○○街341 號前，將包有毒品甲基安非他命之紅色紙袋
    交給證人陳綜平之事實，惟否認有販賣第二級毒品予陳綜平
    之犯行，辯稱：東西是江郁珊要我轉交給陳綜平的，當時我
    不知道裡面是毒品。我把東西拿給陳綜平後就離開，沒有跟
    陳綜平拿2 千元。陳綜平先後所述不一，他是故意誣陷我的
    云云，惟查：
(一)被告黃孝宗如何於上開時、地騎乘由其所使用之CPK-909 號
    之重型機車前往新北市○○區○○街341 號前，將包有毒品
    甲基安非他命之紅色紙袋交給證人陳綜平後，隨即遭警上前
    查獲證人陳綜平及該包有毒品甲基安非他命之紅色紙袋等情
    ，業據證人即當天查獲陳綜平購買毒品之員警陳運融於原審
    法院審理時到庭證述明確在卷，依證人陳運融於原審法院審
    理時到庭具結證稱：99年4 月22日那天我跟李宗祐、陳宏然
    執行便衣勤務，本來去安民街查案子，但查不到案子就在路
    邊吃東西，吃完東西後往回走準備開車，看到陳綜平在安民
    街341 號超商那裡，以為他在等人，後來發現有一個騎機車
    沒有戴安全帽的人也就是被告過來，把機車停在超商的對面
    ，陳綜平就走過去對面，他們打了招呼後，我看到他們好像
    有交東西，陳綜平就把錢拿出來算了以後把錢交給被告，我
    們覺得那個地方那麼暗怎麼可以算錢，被告就騎車走了，我
    們決定去盤查陳綜平，當時陳綜平也打算要離開，一開始我
    們查他有毒品前科，我們就懷疑他剛才拿的東西是毒品，我
    搜陳綜平的身上沒有找到毒品，後來在地上發現有一個紅色
    的包裝紙，我就問陳綜平是不是他丟的，一開始他不敢回答
    ，我就把紙撕開，發現是一包安非他命，後來他坦承那是他
    剛才遇到我們盤查的瞬間丟到地上去的，我們將陳綜平帶回
    去，做筆錄的時候，調取記下車號的車籍資料問陳綜平這個
    車主是不是拿毒品給他的人，他筆錄裡面說是，但是說跟一
    個女生聯絡的云云（見原審卷第93至98頁），核與證人陳綜
    平於警詢、偵查中及原審法院審理時均證稱：被查獲之該包
    甲基安非他命是被告黃孝宗所交付的一節相符（見偵查卷第
    28 、86、87頁、原審卷第138頁），而該查獲之毒品，經送
    請交通部民用航空局航空醫務中心鑑定結果，發現呈甲基安
    非他命成分，實秤毛重0.8840公克，淨重0.6040公克，取樣
    0.0002公克，餘重0.6038公克，有該中心毒品鑑定書乙份在
    卷可參（見偵查卷第83頁），被告亦坦稱有拿一包紅色包裝
    紙包裝之物給證人陳綜平，堪認被告在上開時、地確有交付
    1包毒品甲基安非他命予陳綜平。
(二)被告黃孝宗雖否認當時有收受證人陳綜平所交付之2 千元之
    情，惟依證人陳運融於原審法院審理時到庭證稱：當時我看
    到被告騎機車過來，停在超商的對面，陳綜平就走過去對面
    ，他們打了招呼後，我看到他們好像有交東西，陳綜平就把
    錢拿出來算了以後把錢交給被告... （問：你有問陳綜平他
    有無交錢給在庭的被告？）我有這麼問，陳綜平說有。 ...
    （問：你有看到陳綜平拿錢給被告？）有。（問：你看到多
    少錢？）我看不出來，但是是紙鈔云云（見原審卷第93至95
    頁），證人陳運融明確證述如何親眼目睹證人陳綜平將錢交
    給被告之行為，而證人陳綜平雖始終否認當天與被告見面係
    為交易毒品乙事，惟就碰面當時確有交付現金予被告乙情，
    則先後於警詢、偵查中及原審法院審理時均證述明確，依證
    人陳綜平於警詢時稱：我有交付新台幣2000元給被告云云（
    見偵查卷第26頁），於偵查中則稱：（問：你有把2000元交
    給黃孝宗嗎？）是2400元云云（見偵查卷第87頁）；嗣於原
    審法院審理時則證稱：（問：你被查獲當天你有拿錢給被告
    嗎？）有，我有拿錢給被告。（問：你拿了多少錢給被告？
    ）我印象中好像是兩千元云云（見原審卷第137 頁），互核
    證人陳運融、陳綜平上揭所述，堪認被告黃孝宗於上開時、
    地交付1 包毒品甲基安非他命予證人陳綜平後，並同時收受
    證人陳綜平所交付之2 千元。被告所辯當時陳綜平未拿錢給
    我云云，自係卸責之詞，委無足採。
(三)被告黃孝宗雖否認知悉交給證人陳綜平之紅色紙袋內夾藏有
    毒品甲基安非他命乙情，惟被告黃孝宗就其究受何人之託始
    將該包裝有毒品之紅色紙袋交給證人陳綜平乙情，先於警詢
    時供稱：我有拿用紅色紙袋包裝的安非他命毒品1 小包給陳
    綜平，是『小麗姐』要我拿東西給他，但我並不確定那是安
    非他命，我只是在想那可能是安非他命毒品云云（見偵查卷
    第14 頁），於偵查中則供稱：我有交給陳綜平一包東西，
    是『阿姐』叫我交給他的，『阿姐』用紅色紙袋包著，我不
    確定是否為安非他命，但我想過可能是安非他命云云（見偵
    查卷第73頁），嗣於原審法院及本院審理時則供稱：我有拿
    紅色信封袋包裝的東西給陳綜平，這紅色信封包是江郁珊叫
    我拿的，江郁珊說不想見陳綜平，所以就叫我拿給他云云，
    被告先後供述均不相同，而被告苟非為掩飾圖卸刑責，又何
    需虛構「小麗姐」、「阿姊」等人，所辯是否屬實已難遽信
    。而門號0000000000號行動電話使用者，依被告於警詢時供
    稱：手機號碼0000000000，從99年4月、5月開始是我在使用
    的。電話簿裡名稱：『也是大智』，是我輸入的，陳綜平打
    來說他是大智，我就輸入名稱：也是大智云云（見偵查卷第
    15頁），於偵查中供稱：（問：你如何跟大智約？）大智打
    電話給阿姐，阿姐把電話拿給我，大智跟我說他在哪。手機
    號碼是0000000000號云云（見偵查卷第73頁），嗣於原審法
    院審理時供稱：0000000000這個電話，99年4 月時江郁珊有
    在用，我也有使用，算是合用。... 那手機是我跟莎莎（就
    是江郁珊）一起共用的。... 0000000000號是我在使用，這
    是朋友給的，因為陳綜平一直在找江郁珊，所以她才留這個
    號碼給陳綜平。... 0000000000號門號都是我在用，申辦人
    是江郁珊的朋友，我們都有在用云云（見原審卷第28頁、第
    38頁、第69頁、第98頁背面），證人江郁珊於原審法院審理
    時亦證稱：被告是使用0930開頭之電話號碼，有時候我會借
    他的電話打。...99年4月22日下午那段時間陳綜平他一直要
    約我出去，我不想跟他出去，所以拜託黃孝宗把東西拿給他
    云云等語明確（見原審卷第64頁、第62頁），參諸證人陳綜
    平於警詢時稱：我都是打0000000000這支電話跟莎莎聯絡。
    但我打這支電話時，莎莎都會把電話拿給被告接聽云云（見
    偵查卷第27頁）；嗣於原審法院審理時亦證稱：（問：你在
    警詢時說你打0000000000電話時，莎莎都會把電話拿給一個
    男子接聽，有無此事？）有，因為有時候打給她的時候可能
    就是被告接聽的云云（見原審卷第139 頁背面），互核被告
    及證人江郁珊、陳綜平上揭所述，堪認系爭門號0000000000
    號行動電話確係由被告與綽號「莎莎」之江郁珊共同持用，
    並有接獲由證人陳綜平以其所持用之0000000000號行動電話
    撥打之電話，被告並有於0000000000號行動電話中輸入名稱
    「也是大智」表示證人陳綜平之意等情。而證人陳綜平使用
    之0000000000號行動電話於99年4月22日下午4時起至6 時54
    分許止與被告及江郁珊所共同持用之上開0000000000號行動
    電話有多通通聯記錄等情，此有0000000000號雙向通話紀錄
    在卷可憑（見偵查卷第80頁），茲證人陳綜平於與被告黃孝
    宗及江郁珊所持用之上開0000000000號行動電話最後一次通
    話後未久，被告即受江郁珊之託將包有毒品甲基安非他命之
    紅色包裝紙袋帶至約定地點交予證人陳綜平，並同時收受證
    人陳綜平所交付之2 千元，顯徵證人陳綜平於撥打上開行動
    電話與被告及江郁珊聯繫係為毒品交易乙事，而被告亦供承
    有接聽證人陳綜平所撥打之該通電話，則被告就證人陳綜平
    係聯繫毒品交易乙事，要難諉為不知，另參諸經警當場查扣
    之交付予陳綜平之甲基安非他命紅色包裝袋與員警在被告上
    開位於新北市○○區○○路83之3號2樓住處內搜索查獲之包
    裝袋57個相同（見偵查卷第58頁、第62頁照片）等情，亦徵
    被告黃孝宗及江郁珊於與證人陳綜平約定購買毒品之數量、
    價格後，即以置於被告上開住處內之紅色包裝袋包裝毒品甲
    基安非他命以為掩飾，並由被告將該包裝有毒品甲基安非他
    命之紅色包裝袋載至約定地點交予證人陳綜平，綜上各情，
    被告就該紅色紙袋內夾藏有毒品甲基安非他命顯屬知情，所
    辯不知江郁珊交付該包紅色紙袋內係裝甲基安非他命云云，
    要係圖卸刑責之詞，自無足採。
(四)至證人陳綜平雖始終否認有與被告等人聯繫毒品交易乙事，
    並於警詢時稱：員警查獲之甲基安非他命係被告拿給伊，要
    伊幫他拿給別人，伊當時要還錢，不知道為何被告會交一包
    安非他命給伊，被告說會再連絡，伊是欠一個綽號「莎莎」
    的女生錢，是莎莎叫被告來收錢等語（見偵查卷第26頁），
    嗣於偵查中則稱：我不曉得為何黃孝宗會突然把該包安非他
    命丟到我的口袋內，是他後來打電話給我跟我說他有丟一包
    東西在我口袋我才知道云云（見偵查卷第87頁），惟以毒品
    甲基安非他命係政府列管之第二級毒品，政府查緝甚嚴、處
    罰亦重，衡情，被告應無無端在未告知證人陳綜平之情形下
    ，即任意將毒品甲基安非他命交（或丟）予證人陳綜平，且
    參諸證人陳綜平於原審法院審理時亦證稱：那天便衣的刑警
    衝過來跟我說臨檢... 他說臨檢的時候我就很機警的把東西
    往外面一丟云云（見原審卷第135 頁），顯徵證人陳綜平知
    悉被告所交付之物為違禁物品，否則又何需「機警」的把「
    東西」丟掉，而證人陳綜平否認係向被告等人購買毒品，顯
    係為脫免己身涉犯非法持有毒品罪責，而故為虛偽之陳述，
    自難憑採，又證人陳綜平於警詢及偵查中雖稱：因為我欠綽
    號莎莎的女生錢，所以把錢拿給被告云云（見偵查卷第26、
    87頁），惟與證人江郁珊於原審法院審理時所證：與陳綜平
    沒有任何金錢糾紛、沒有借陳綜平錢云云（見原審卷第62頁
    背面）互相矛盾，證人陳綜平與江郁珊間顯無借錢、還款之
    事實，證人陳綜平此部分所述，顯亦同係為掩飾己身交付價
    金購買毒品乙事所為虛偽之陳述，然並不因之即得遽認被告
    並無交付毒品甲基安非他命予證人陳綜平，暨證人陳綜平有
    於上開時地同時交付2000元予被告等情，又證人陳綜平嗣於
    原審法院審理時始則證稱：當天要去找江郁珊，被告問找她
    有什麼事，我說只是想要找她出來，那天是想找該姊姊出去
    玩，當天去找她的時候並沒有要還她錢的意思云云（見原審
    卷第 135頁背面），惟又證稱：被告與江郁珊有找過我，叫
    我不要扯的錢的問題，所以我今天才會這樣講云云（見原審
    卷第139 頁），亦見證人陳綜平於原審法院審理時所述，已
    難排除受外力影響所致，自難遽信，而證人陳綜平所述雖有
    部分與事實不一，惟並不因之即遽認證人陳綜平所述均不可
    採，本院綜合證人陳綜平所述及其他事證，仍認被告有販賣
    甲基安非他命給陳綜平之犯行。
(五)而按販賣甲基安非他命毒品係違法行為，非可公然為之，且
    有其獨特之販售通路及管道，復無公定價格，容易增減分裝
    之份量，而每次買賣之價量，可能隨時依雙方關係深淺、資
    力、需求量及對行情之認知、來源是否充裕、查緝鬆嚴、購
    買者被查獲時供述購買對象之可能風險評估等，而異其標準
    ，非可一概而論，本件被告黃孝宗既不承認其有上揭販賣甲
    基安非他命毒品之事實，本院自無從查得其販入毒品之真正
    價格及其是否因非法販賣甲基安非他命予證人陳綜平而獲得
    具體利潤之金額，然按近年來政府為杜絕毒品之氾濫，對於
    查緝施用及販賣毒品之工作，無不嚴加執行，販賣毒品罪又
    係重罪，設若無利可圖，衡情一般持有毒品之人當無輕易將
    所持有之毒品轉讓他人而甘冒於再次向他人購買時，而有被
    查獲移送法辦之危險之理，且甲基安非他命可任意分裝或增
    減其份量，而每次買賣之價量，亦隨時隨雙方關係之深淺、
    當時之資力、需要程度及對行情之認知等因素而為機動地調
    整，因之販賣之利得，除經坦承犯行，或帳冊價量均臻明確
    外，委難察得實情，職是之故，縱未確切查得販賣賺取之實
    際差價，但除別有事證，足認係按同一價格轉讓，確未牟利
    外，尚難執此即認非法販賣之事證有所不足，致知過坦承者
    難辭重典，飾詞否認者反得逞僥倖，而失情理之平。而被告
    與證人陳綜平間並無特殊情誼或至親關係，且依上交易之過
    程及金額觀之，顯非無償轉讓，可見被告與江郁珊確係共同
    基於營利之意思，而有償販賣甲基安非他命予證人陳綜平以
    圖利，至堪認定。
  綜上，被告黃孝宗所辯各節，要係卸責之詞，均無足採。事證
  明確，被告上開販賣第二級毒品犯行，洵堪認定。
二、核被告黃孝宗所為，係犯毒品危害防制條例第4條第2項之販
    賣第二級毒品罪。至被告持有第二級毒品甲基安非他命之低
    度行為，應為其販賣第二級毒品甲基安非他命之高度行為所
    吸收，不另論罪。被告與江郁珊間，就上開犯行，有犯意聯
    絡及行為分擔，為共同正犯。原審對被告上揭犯行予以論罪
    科刑，固非無見，惟查：（一）沒收含有保安處分之性質，
    在剝奪犯罪者因犯罪而取得之財產上利益，以遏止犯罪，與
    罰金屬刑罰之性質有別，故對於各共犯應採連帶沒收主義，
    不得就全體共犯之總所得，對於各共犯重複諭知沒收。本件
    販賣毒品之犯罪所得，應依毒品危害防制條例第19條第1 項
    予以沒收，在共同正犯間，自應採連帶沒收，並於主文中為
    「連帶沒收」及「連帶抵償」之諭知，始屬適法（最高法院
    96年台上字第3450號判決意旨參照），查被告黃孝宗與江郁
    珊間就上開犯行既係共犯，其等對未扣案販賣毒品之犯罪所
    得2000元，即應予以連帶沒收，原審疏未就被告黃孝宗與江
    郁珊共同販賣第二級毒品所得為「連帶沒收」及「連帶抵償
    」之諭知，自有未洽；（二）又毒品危害防制條例第19條第
    1項規定「犯第4條至第9條、第12條、第13條或第14條第1項
    、第2 項之罪者，其供犯罪所用或因犯罪所得之財物，均沒
    收之，如全部或一部不能沒收時，追徵其價額或以其財產抵
    償之。」，被告將扣案之門號為0000000000號之SIM 卡置於
    行動電話（機體）內，持以供作對外聯繫之用，並接獲證人
    陳綜平撥打至該手機聯繫毒品交易事宜，是該行動電話（機
    體）1具及門號號SIM 卡1張，均係供本件犯販賣第二級毒品
    所用之物，系爭手機雖未扣案，但無證據證明業已滅失，仍
    應依第19條第1 項規定宣告沒收，如不能沒收，追徵其價額
    或由被告與江郁珊之財產連帶抵償，原審就此疏未併予宣告
    沒收，亦有未洽；（三）另犯販賣毒品罪者，其供犯罪所用
    之物，固應優先適用毒品危害防制條例第19條第1 項義務沒
    收之規定，予以宣告沒收，但如係供犯罪預備之物，倘認有
    沒收之必要，則不能適用上開特別規定，而應依刑法第38條
    第1項第2款為沒收之諭知（最高法院98年度台上字第6120號
    判決可參）。本件經警於被告上揭新店住處查扣之紅色包裝
    袋57個，既尚未用以包裝毒品甲基安非他命，應係被告「供
    犯罪預備所用」之物，而非供犯罪所用之物，原審依毒品危
    害防制條例第19條第1 項為沒收宣告，同有未洽。被告上訴
    意旨猶執陳詞否認犯罪，固無理由，惟原判決既有可議，自
    應由本院予以撤銷改判。爰審酌被告之素行、犯罪之動機、
    目的、手段，明知毒品對於人體有莫大之戕害，竟圖一己之
    私利，販售具成癮性、濫用性、侵害性之第二級毒品以營利
    ，傷害他人身心健康，助長社會不良風氣，及所販售之毒品
    數量、販售所得財物非屬鉅額，暨犯罪後之態度等一切情狀
    ，量處有期徒刑7年8月。扣案之0000000000號行動電話 SIM
    卡1 枚，既係被告黃孝宗與江郁珊共同持有使用，業據被告
    所坦認（見本院審判筆錄第2 頁），應係被告與江郁珊共同
    所有，並供本件販賣第二級毒品甲基安非他命所用，有上開
    電話通話記錄可參，應依毒品危害防制條例第19條第1 項規
    定沒收之；至未扣案之行動電話1 具，係被告所有供本件販
    賣毒品所用之物，但無證據證明業已滅失，應依同條例第19
    條第1 項規定宣告沒收，如不能沒收時，追徵其價額或由被
    告與江郁珊之財產連帶抵償之；另經警於被告上揭新店住處
    查扣之紅色包裝袋57個，核與被告交付予陳綜平之甲基安非
    他命包裝袋相同，被告並供承該等物品係其所有之物（見偵
    查卷第11頁、第13頁），而依卷附查獲照片觀之（見偵查卷
    第58頁），上揭紅色包裝袋既尚未用以包裝毒品甲基安非他
    命，應係被告「供犯罪預備所用」之物，應依刑法第38條第
    1項第2款規定宣告沒收。又被告販賣第二級毒品甲基安非他
    命所得2000元，雖未經扣案，仍應依毒品危害防制條例第19
    條第1 項規定，與江郁珊連帶沒收，如全部或一部不能沒收
    時，以其等財產連帶抵償之。至為警在99年4 月22日被告與
    證人陳綜平交易毒品現場，當場查獲之毒品甲基安非他命一
    包，業經於證人陳綜平另案被訴持有第二級毒品案件中宣告
    沒收銷燬（臺灣臺北地方法院99年度簡字第2409號刑事判決
    ），並經台北地方法院檢察署沒收銷燬在案，此有本院公務
    電話紀錄及台灣台北地方法院檢察署檢察官處分命令書影本
    在卷可佐，自不於本案中併予沒收銷燬。另其他扣案之連絡
    冊、玻璃球、吸食器、鏟管、電子磅秤、殘渣袋等物，均無
    證據足資證明與本案被告販賣甲基安非他命有何關連性，自
    不予以宣告沒收，一併敘明。
據上論斷，應依刑事訴訟法第369條第1項前段、第364條、第299
條第1項前段，毒品危害防制條例第4條第2項、第19條第1項、刑
法第11條、第28條、第38條第1項第2款，判決如主文。
本案經檢察官沈明倫到庭執行職務。
中    華    民    國   100    年    5     月    25    日
                  刑事第八庭  審判長法  官  張傳栗
                                    法  官  黃斯偉
                                    法  官  劉嶽承
以上正本證明與原本無異。
如不服本判決，應於收受送達後10日內向本院提出上訴書狀，其
未敘述上訴之理由者並得於提起上訴後10日內向本院補提理由書
（均須按他造當事人之人數附繕本）「切勿逕送上級法院」。
                                    書記官  何仁崴
中    華    民    國   100    年    5     月    25    日
附錄：本案論罪科刑法條全文
毒品危害防制條例第4條第2項
製造、運輸、販賣第二級毒品者，處無期徒刑或 7年以上有期徒
刑，得併科新臺幣7百萬元以下罰金。